【裁判字號】    98,上易,1397
【裁判日期】    981119
【裁判案由】    竊佔
【裁判全文】
臺灣高等法院臺中分院刑事判決        98年度上易字第1397號
上  訴  人  臺灣彰化地方法院檢察署檢察官
被      告  丙○○
上列上訴人因被告竊佔案件，不服臺灣彰化地方法院98年度簡上
字第124號，中華民國98年7月24日第一審判決（起訴案號：臺灣
彰化地方法院檢察署98年度偵字第1957號），提起上訴，本院判
決如下：
    主  文
上訴駁回。
    理  由
一、本案經本院審理結果，認第一審判決被告丙○○無罪並無不
    當，應予維持，並引用第一審判決書記載之理由（如附件）
    。
二、臺灣彰化地方法院檢察署檢察官上訴意旨雖以：本件系爭地
    段土地曾於94年間實施地籍圖重測，被告於地籍調查時，即
    親自指界；嗣於本件系爭圍牆興建之初，告訴人甲○○亦明
    確告知越界之事，被告對越界興建之事實業已知之甚詳，難
    認無竊佔之犯意云云。惟查地籍圖重測，依地籍測量規則第
    184條規定，係針對已辦地籍測量之地區，因地籍原圖破損
    、滅失、比例尺變更或其他重大原因，而為重新測量比對，
    並非就有界址爭議之事件為確認。另實施重測前之地籍調查
    ，依上開規則第79條規定，係就土地坐落、界址、原有面積
    、使用狀況及其所有權人、他項權利人與使用人之姓名、住
    所等事項，查註於地籍調查表內。前項所有權人之土地界址
    ，應於地籍調查表內繪製圖說，作為戶地界址測量之依據。
    足見該界址之指定，係土地所有權人主觀之認定，並非即為
    與地籍圖相符之界址。另依同規則第198條規定：地籍圖重
    測結果、直轄市、縣（市）主管機關應視實際情形，依據面
    積計算表編造下列清冊：一、重測結果清冊。二、合併清冊
    。三、分割清冊。四、未登記土地清冊。五、段區域調整清
    冊。前項第一款重測結果清冊包括新舊地號及面積對照表。
    第一項各種清冊應各造三份，經核對有關圖表無誤後，一份
    存查，二份備供公告閱覽及登記之用。第199條規定：地籍
    圖重測結果公告時，直轄市或縣（市）主管機關應將前條所
    列清冊、地籍公告圖及地籍調查表，以展覽方式公告三十日
    ，並以書面通知土地所有權人。前項公告期滿，土地所有權
    人無異議者，直轄市或縣（市）主管機關，應據以辦理土地
    標示變更登記，並將登記結果，以書面通知土地所有權人限
    期申請換發書狀。其均僅為圖籍登記之確認定，而無關現地
    界址之指明，則原土地所有權人依其原占用現狀使用時，實
    無從依重測結果，得知是否越界使用他人土地。本件被告既
    係由建商處購得整批興建之集合式透天房屋之一戶，使用之
    平面範圍，未曾有所增加，其興建之圍牆亦係由原有圍牆垂
    直向上增高，並未擴張使用之平面範圍，依一般正常人之理
    解，顯難認有何竊佔他人土地之故意。至告訴人雖陳稱於被
    告興建圍牆時，曾明確告知越界之事，然為被告所否認，檢
    察官就此並未舉出證據以資證明；況本件依事後實測結果，
    舊有圍牆僅偏向告訴人所有之土地不及10公分，已近於測量
    可容許之誤差值，更難認被告有何竊佔之主觀犯意。本件上
    訴意旨任執前詞指摘原判決不當，並無理由，應予駁回。
三、據上論斷，應依刑事訴訟法第373條、第368條，判決如主文
    。
本案經檢察官乙○○到庭執行職務。
中    華    民    國    98    年    11    月    19    日
            刑事第六庭  審判長法  官   李  文  雄
                              法  官   陳  如  玲
                              法  官   邱  顯  祥
上列正本證明與原本無異。
不得上訴。
                                書記官  許  美  惠
中    華    民    國    98    年    11    月    19    日


司法院資訊處製作；財團法人民間司法改革基金會備份。
